臺灣橋頭地方法院民事判決
111年度橋小字第80號
原      告  趙奉陽  
被      告  許湘翎  
上列當事人間請求返還押租金事件，本院於民國111年3月23日言
詞辯論終結，判決如下：
    主  文
原告之訴駁回。
訴訟費用新臺幣壹仟元由原告負擔。
    事實及理由
一、原告主張：原告前向被告承租門牌號碼高雄市○○區○○路000
    巷00弄00○0號房屋（下稱系爭房屋），兩造約定租期自民國
    108年10月5日起至109年9月5日止，每月租金新臺幣（下同
    ）8,000元，押租保證金16,000元，並簽訂有房屋租賃契約
    書1份（下稱系爭租約）。嗣系爭租約之租期屆滿後，兩造
    未簽訂新的租賃契約，仍由原告持續承租使用，直至110年8
    月，被告始口頭告知欲收回系爭房屋，並要求原告清空搬離
    。又原告已於110年10月將系爭房屋返還被告，但被告迄仍
    未返還押租保證金，爰起訴請求被告返還押租保證金16,000
    元等語。聲明：被告應給付原告16,000元，及自起訴狀繕本
    送達翌日起至清償日止之利息。
二、被告則以：被告有收到押租保證金16,000元沒有錯，也沒有
    返還原告，但此係原告一直不肯將系爭房屋清理乾淨，也沒
    有點交房屋，所以被告才不願意返還等詞置辯。
三、本院得心證之理由：
㈠、按租賃定有期限者，其租賃關係，於期限屆滿時消滅；租賃
    期限屆滿後，承租人仍為租賃物之使用收益，而出租人不即
    表示反對之意思者，視為以不定期限繼續契約，民法第450
    條第1項、第451條分別定有明文。又押租保證金之主要目的
    ，旨在擔保承租人履行租賃債務，故必待租賃關係消滅，且
    承租人無欠租或其他債務不履行之情事時，始生返還押租保
    證金之問題。
㈡、經查，原告先前以每月8,000元租金，向被告承租系爭房屋，
    兩造約定租期自108年10月5日起至109年9月5日止，原告並
    繳付押租保證金16,000元；嗣系爭租約之租期屆滿後，兩造
    未簽訂新租賃契約，而仍由原告持續承租使用等節，已有房
    屋租賃契約書存卷可查（見本院卷第13至21頁），且為兩造
    所不爭執（見本院卷第53至55頁），是此部分之事實，自可
    認定。準此，系爭租約之租期屆滿後，兩造既未簽訂新租賃
    契約，而仍由原告繼續承租使用系爭房屋，則依民法第451
    條之規定，系爭租約應視為以不定期限繼續契約，當無疑義
    。
㈢、原告固主張：被告於110年8月已口頭告知欲收回系爭房屋，
    並要求原告清空搬離，且原告已於110年10月將系爭房屋返
    還被告等詞，欲請求被告返還押租保證金16,000元。惟兩造
    之系爭租約，應視為以不定期限繼續契約，已如前載，且系
    爭租約經本院向兩造確認是否有合意終止或法定終止之時間
    、情形時，兩造亦表明：沒有說具體終止租約的時間，也沒
    有合意終止系爭房屋租賃契約等詞明灼（見本院卷第53至54
    頁），甚原告就其主張遷讓返還系爭房屋之方式，更自承：
    伊係自己搬走的，兩造沒有點交房屋，系爭房屋鑰匙還在伊
    這裡等詞綦詳（見本院卷第54頁）。因此，兩造間之系爭租
    約，既未見有任何終止租約之情形，且原告亦未主張或證明
    系爭租約有何無效、得撤銷乃至解除等可使租賃關係消滅之
    情事，則原告僅以自身已遷離系爭房屋，即在未終止租約，
    亦未點交返還房屋之情形下，要求被告返還押租保證金16,0
    00元，徵諸首揭說明，自無理由，應予駁回。
㈣、末以，租賃未定期限者，各當事人得隨時終止契約，民法第4
    50條第2項前段固有明文，但該終止契約，應依習慣先期通
    知，同法條第3項前段亦已明揭。查原告雖有自行遷離系爭
    房屋之行為，但遷離行為本身並非可等同終止租賃契約之意
    思表示；加以原告遷離系爭房屋後，係寄發存證信函向被告
    表明：請於文到7日內，向本人聯絡辦理中止（應為終止之
    誤）該屋租賃契約及退回押金行為，若仍未出面處理，將提
    起法律訴訟等詞明晰（見本院卷第23頁），亦可見原告在遷
    離系爭房屋後，係與被告欲另行辦理終止租賃契約手續，而
    非單純僅以遷離房屋或寄發存證信函作為終止租賃契約之先
    期通知。因此，此部分原告雖有遷離房屋、寄發存證信函之
    舉，業無從認定兩造就系爭房屋之租賃契約已因此終止，併
    予敘明。
四、綜上所述，原告請求被告返還押租保證金16,000元，並聲明
    被告應給付原告16,000元，及自起訴狀繕本送達翌日起至清
    償日止之利息，為無理由，應予駁回。
五、本件事證已臻明確，兩造其餘攻擊防禦方法及舉證，經核與
    判決結果不生影響，無逐一論列之必要，併予敘明。
六、訴訟費用負擔之依據：民事訴訟法第78條。本件訴訟費用額
    ，依後附計算書確定如主文所示之金額。　　　　　　
中　　華　　民　　國　　111 　年　　4 　　月　　22　　日
    　　　　　　　橋頭簡易庭　法　　　官  楊博欽
以上正本係照原本作成。
民事訴訟法第436 條之24第2 項：對於本判決之上訴，非以違背
法令為理由，不得為之。
如對本判決上訴，須於判決送達後20日內向本院提出上訴狀，並
須表明原判決所違背之法令及其具體內容與依訴訟資料可認為原
判決有違背法令之理由。
中　　華　　民　　國　　111 　年　　4 　　月　　22　　日
      　　　　　　　　　　　　書　記　官  程淑萍
訴訟費用計算式：
裁判費（新臺幣）   1,000元
合計               1,000元